---
title: "PRC2019005- analisi preliminari"
output:
  html_document:
    df_print: paged
  html_notebook: default
  word_document: default
---

```{r  include=FALSE}
library("tidyverse")
library("DT")
library("googledrive")
library("googlesheets4")
library("lubridate")
library("here")
library("hrbrthemes")

az <- readRDS(here("analisi", "data", "processed", "azienda.RDS"))
milk <- readRDS(here("analisi", "data", "processed", "massa.RDS"))
sanit <- readRDS(here("analisi", "data", "processed", "sanitaria.RDS"))
parass <- readRDS(here("analisi", "data", "processed", "parassiti.RDS"))
diagn <- readRDS(here("analisi", "data", "processed", "diagnostica.RDS"))
ben <- readRDS(here("analisi", "data", "processed", "benessere.RDS"))

```

## Introduzione

Di seguito è riportata un'analisi preliminare descrittiva della relazione tra il livello di benessere misurato su una scala da 0 a 100 e parametri produttivi, riproduttivi e sanitari in aziende caprine  da latte. Per ogni parametro è riportato un grafico costituito da quattro panel corrispondente a quattro livelli di benessere ottenuti calcolando i  4 quartili della distribuzione della scala di benessere, in particolare: 

* primo quartile = (39.6-59]
* secondo quartile = (59-65.4]
* terzo quartile = (65.4-75.9]
* quarto quartile = (75.9-90.7]

In ogni panel è riportato l'andamento nel tempo del parametro produttivo/riproduttivo o sanitario analizzato. Sono riportati i tracciati come punto-linea delle singole aziende è una stima smoothed come descrizione del trend osservato. La fascia grigia indica la variabilità della stima (errore standard). 


### Parametri produttivi

**Produzione di latte**
```{r echo=FALSE, fig.align=" center ", fig.cap="Andamento mensile della produzione di latte (kg/capo)", fig.height=5, fig.width=15, message=FALSE, warning=FALSE}
  
az %>% 
  mutate(azienda=casefold(azienda, upper = TRUE),
         mese=recode(mese,
                     gennaio=1,febbraio=2,marzo=3,aprile=4,
                     maggio=5, giugno=6, luglio=7, agosto=8, settembre=9,
                     ottobre=10, novembre=11,dicembre=12), 
         time=as.Date(paste(anno, mese, 15, sep="-"))) %>%
  drop_na(kgcapo) %>% 
  left_join( (ben %>% 
                mutate(azienda=casefold(azienda, upper = TRUE),
                       mese=recode(mese,
                                   gennaio=1,febbraio=2,marzo=3,aprile=4,
                                   maggio=5, giugno=6, luglio=7, agosto=8, settembre=9,
                                   ottobre=10, novembre=11,dicembre=12), 
                       time=as.Date(paste(anno, mese, 15, sep="-"))) %>% 
                filter(anno != 2020 ) %>% 
                mutate(bencat = cut(complben, quantile(complben), include.lowest = F))
  ), by = "azienda") %>% 
  drop_na(bencat) %>% 
  ggplot(aes(x=time.x, y = kgcapo))+  
  facet_wrap(bencat~., nrow = 1) + stat_smooth()+
  geom_line(aes(x=time.x, y = kgcapo, group = azienda), alpha=0.3) + geom_point(alpha = 0.3)+
  theme_ipsum_rc()
```


**Carica batterica totale**
```{r echo=FALSE, fig.align=" center ", fig.cap="Andamento mensile della Carica batterica totale", fig.height=5, fig.width=15, message=FALSE, warning=FALSE}

milk %>% 
  mutate(azienda=casefold(azienda, upper = TRUE),
         mese=recode(mese,
                     gennaio=1,febbraio=2,marzo=3,aprile=4,
                     maggio=5, giugno=6, luglio=7, agosto=8, settembre=9,
                     ottobre=10, novembre=11,dicembre=12), 
         time=as.Date(paste(anno, mese, 15, sep="-"))) %>% 
  left_join( (ben %>% 
                mutate(azienda=casefold(azienda, upper = TRUE),
                       mese=recode(mese,
                                   gennaio=1,febbraio=2,marzo=3,aprile=4,
                                   maggio=5, giugno=6, luglio=7, agosto=8, settembre=9,
                                   ottobre=10, novembre=11,dicembre=12), 
                       time=as.Date(paste(anno, mese, 15, sep="-"))) %>% 
                filter(anno != 2020 ) %>% 
                mutate(bencat = cut(complben, quantile(complben), include.lowest = F))
  ), by = "azienda") %>% 
  drop_na(bencat) %>% 
  ggplot(aes(x=time.x, y = log(cbt)))+  
  facet_wrap(bencat~., nrow = 1) + stat_smooth()+
  geom_line(aes(x=time.x, y = log(cbt), group = azienda), alpha=0.3) + geom_point(alpha = 0.3)+
  theme_ipsum_rc()
```

**Cellule somatiche**
```{r echo=FALSE, fig.align=" center ", fig.cap="Andamento mensile delle Cellule Somatiche", fig.height=5, fig.width=15, message=FALSE, warning=FALSE}

milk %>% 
  mutate(azienda=casefold(azienda, upper = TRUE),
         mese=recode(mese,
                     gennaio=1,febbraio=2,marzo=3,aprile=4,
                     maggio=5, giugno=6, luglio=7, agosto=8, settembre=9,
                     ottobre=10, novembre=11,dicembre=12), 
         time=as.Date(paste(anno, mese, 15, sep="-"))) %>% 
  left_join( (ben %>% 
                mutate(azienda=casefold(azienda, upper = TRUE),
                       mese=recode(mese,
                                   gennaio=1,febbraio=2,marzo=3,aprile=4,
                                   maggio=5, giugno=6, luglio=7, agosto=8, settembre=9,
                                   ottobre=10, novembre=11,dicembre=12), 
                       time=as.Date(paste(anno, mese, 15, sep="-"))) %>% 
                filter(anno != 2020 ) %>% 
                mutate(bencat = cut(complben, quantile(complben), include.lowest = F))
  ), by = "azienda") %>% 
  drop_na(bencat) %>% 
  ggplot(aes(x=time.x, y = log(scc)))+  
  facet_wrap(bencat~., nrow = 1) + stat_smooth()+
  geom_line(aes(x=time.x, y = log(scc), group = azienda), alpha=0.3) + geom_point(alpha = 0.3)+
  theme_ipsum_rc()
```

**Proteine**
```{r echo=FALSE, fig.align=" center ", fig.cap="Andamento mensile delle Proteine", fig.height=5, fig.width=15, message=FALSE, warning=FALSE}

milk %>% 
  mutate(azienda=casefold(azienda, upper = TRUE),
         mese=recode(mese,
                     gennaio=1,febbraio=2,marzo=3,aprile=4,
                     maggio=5, giugno=6, luglio=7, agosto=8, settembre=9,
                     ottobre=10, novembre=11,dicembre=12), 
         time=as.Date(paste(anno, mese, 15, sep="-"))) %>% 
  left_join( (ben %>% 
                mutate(azienda=casefold(azienda, upper = TRUE),
                       mese=recode(mese,
                                   gennaio=1,febbraio=2,marzo=3,aprile=4,
                                   maggio=5, giugno=6, luglio=7, agosto=8, settembre=9,
                                   ottobre=10, novembre=11,dicembre=12), 
                       time=as.Date(paste(anno, mese, 15, sep="-"))) %>% 
                filter(anno != 2020 ) %>% 
                mutate(bencat = cut(complben, quantile(complben), include.lowest = F))
  ), by = "azienda") %>% 
  drop_na(bencat) %>% 
  ggplot(aes(x=time.x, y = proteine))+  
  facet_wrap(bencat~., nrow = 1) + stat_smooth()+
  geom_line(aes(x=time.x, y = proteine, group = azienda), alpha=0.3) + geom_point(alpha = 0.3)+
  theme_ipsum_rc()

```

**Caseina**
```{r echo=FALSE, fig.align=" center ", fig.cap="Andamento mensile della Caseina", fig.height=5, fig.width=15, message=FALSE, warning=FALSE}
milk %>% 
  mutate(azienda=casefold(azienda, upper = TRUE),
         mese=recode(mese,
                     gennaio=1,febbraio=2,marzo=3,aprile=4,
                     maggio=5, giugno=6, luglio=7, agosto=8, settembre=9,
                     ottobre=10, novembre=11,dicembre=12), 
         time=as.Date(paste(anno, mese, 15, sep="-"))) %>% 
  left_join( (ben %>% 
                mutate(azienda=casefold(azienda, upper = TRUE),
                       mese=recode(mese,
                                   gennaio=1,febbraio=2,marzo=3,aprile=4,
                                   maggio=5, giugno=6, luglio=7, agosto=8, settembre=9,
                                   ottobre=10, novembre=11,dicembre=12), 
                       time=as.Date(paste(anno, mese, 15, sep="-"))) %>% 
                filter(anno != 2020 ) %>% 
                mutate(bencat = cut(complben, quantile(complben), include.lowest = F))
  ), by = "azienda") %>% 
  drop_na(bencat) %>% 
  ggplot(aes(x=time.x, y = caseina))+  
  facet_wrap(bencat~., nrow = 1) + stat_smooth()+
  geom_line(aes(x=time.x, y = caseina, group = azienda), alpha=0.3) + geom_point(alpha = 0.3)+
  theme_ipsum_rc()
```

**Grasso**
```{r echo=FALSE, fig.align=" center ", fig.cap="Andamento mensile del Grasso", fig.height=5, fig.width=15, message=FALSE, warning=FALSE}
milk %>% 
  mutate(azienda=casefold(azienda, upper = TRUE),
         mese=recode(mese,
                     gennaio=1,febbraio=2,marzo=3,aprile=4,
                     maggio=5, giugno=6, luglio=7, agosto=8, settembre=9,
                     ottobre=10, novembre=11,dicembre=12), 
         time=as.Date(paste(anno, mese, 15, sep="-"))) %>% 
  left_join( (ben %>% 
                mutate(azienda=casefold(azienda, upper = TRUE),
                       mese=recode(mese,
                                   gennaio=1,febbraio=2,marzo=3,aprile=4,
                                   maggio=5, giugno=6, luglio=7, agosto=8, settembre=9,
                                   ottobre=10, novembre=11,dicembre=12), 
                       time=as.Date(paste(anno, mese, 15, sep="-"))) %>% 
                filter(anno != 2020 ) %>% 
                mutate(bencat = cut(complben, quantile(complben), include.lowest = F))
  ), by = "azienda") %>% 
  drop_na(bencat) %>% 
  ggplot(aes(x=time.x, y = grasso))+  
  facet_wrap(bencat~., nrow = 1) + stat_smooth()+
  geom_line(aes(x=time.x, y = grasso, group = azienda), alpha=0.3) + geom_point(alpha = 0.3)+
  theme_ipsum_rc()
```

**Lattosio**
```{r echo=FALSE, fig.align=" center ", fig.cap="Andamento mensile del Lattosio", fig.height=5, fig.width=15, message=FALSE, warning=FALSE}
milk %>% 
  mutate(azienda=casefold(azienda, upper = TRUE),
         mese=recode(mese,
                     gennaio=1,febbraio=2,marzo=3,aprile=4,
                     maggio=5, giugno=6, luglio=7, agosto=8, settembre=9,
                     ottobre=10, novembre=11,dicembre=12), 
         time=as.Date(paste(anno, mese, 15, sep="-"))) %>% 
  left_join( (ben %>% 
                mutate(azienda=casefold(azienda, upper = TRUE),
                       mese=recode(mese,
                                   gennaio=1,febbraio=2,marzo=3,aprile=4,
                                   maggio=5, giugno=6, luglio=7, agosto=8, settembre=9,
                                   ottobre=10, novembre=11,dicembre=12), 
                       time=as.Date(paste(anno, mese, 15, sep="-"))) %>% 
                filter(anno != 2020 ) %>% 
                mutate(bencat = cut(complben, quantile(complben), include.lowest = F))
  ), by = "azienda") %>% 
  drop_na(bencat) %>% 
  ggplot(aes(x=time.x, y = lattosio))+  
  facet_wrap(bencat~., nrow = 1) + stat_smooth()+
  geom_line(aes(x=time.x, y = lattosio, group = azienda), alpha=0.3) + geom_point(alpha = 0.3)+
  theme_ipsum_rc()
```

**Urea FTIR**
```{r echo=FALSE, fig.align=" center ", fig.cap="Andamento mensile dell'urea (metodo FTIR)", fig.height=5, fig.width=15, message=FALSE, warning=FALSE}
milk %>% 
  mutate(azienda=casefold(azienda, upper = TRUE),
         mese=recode(mese,
                     gennaio=1,febbraio=2,marzo=3,aprile=4,
                     maggio=5, giugno=6, luglio=7, agosto=8, settembre=9,
                     ottobre=10, novembre=11,dicembre=12), 
         time=as.Date(paste(anno, mese, 15, sep="-"))) %>% 
  left_join( (ben %>% 
                mutate(azienda=casefold(azienda, upper = TRUE),
                       mese=recode(mese,
                                   gennaio=1,febbraio=2,marzo=3,aprile=4,
                                   maggio=5, giugno=6, luglio=7, agosto=8, settembre=9,
                                   ottobre=10, novembre=11,dicembre=12), 
                       time=as.Date(paste(anno, mese, 15, sep="-"))) %>% 
                filter(anno != 2020 ) %>% 
                mutate(bencat = cut(complben, quantile(complben), include.lowest = F))
  ), by = "azienda") %>% 
  drop_na(bencat) %>% 
  ggplot(aes(x=time.x, y = ureaFTIR))+  
  facet_wrap(bencat~., nrow = 1) + stat_smooth()+
  geom_line(aes(x=time.x, y = ureaFTIR, group = azienda), alpha=0.3) + geom_point(alpha = 0.3)+
  theme_ipsum_rc()
```

**Urea pHm**
```{r echo=FALSE, fig.align=" center ", fig.cap="Andamento mensile dell'Urea (metodo pHm)", fig.height=5, fig.width=15, message=FALSE, warning=FALSE}
milk %>% 
  mutate(azienda=casefold(azienda, upper = TRUE),
         mese=recode(mese,
                     gennaio=1,febbraio=2,marzo=3,aprile=4,
                     maggio=5, giugno=6, luglio=7, agosto=8, settembre=9,
                     ottobre=10, novembre=11,dicembre=12), 
         time=as.Date(paste(anno, mese, 15, sep="-"))) %>% 
  left_join( (ben %>% 
                mutate(azienda=casefold(azienda, upper = TRUE),
                       mese=recode(mese,
                                   gennaio=1,febbraio=2,marzo=3,aprile=4,
                                   maggio=5, giugno=6, luglio=7, agosto=8, settembre=9,
                                   ottobre=10, novembre=11,dicembre=12), 
                       time=as.Date(paste(anno, mese, 15, sep="-"))) %>% 
                filter(anno != 2020 ) %>% 
                mutate(bencat = cut(complben, quantile(complben), include.lowest = F))
  ), by = "azienda") %>% 
  drop_na(bencat) %>% 
  ggplot(aes(x=time.x, y = ureapHm))+  
  facet_wrap(bencat~., nrow = 1) + stat_smooth()+
  geom_line(aes(x=time.x, y = ureapHm, group = azienda), alpha=0.3) + geom_point(alpha = 0.3)+
  theme_ipsum_rc()
```
